【裁判字號】    96,訴,3593
【裁判日期】    980123
【裁判案由】    違反槍砲彈藥刀械管制條例等
【裁判全文】
臺灣臺中地方法院刑事判決              96年度訴字第3593號
公  訴  人  臺灣臺中地方法院檢察署檢察官
被      告  丁○○
                    服役地址：.
選任辯護人  張繼準律師
            蘇若龍律師
            張績寶律師
上列被告因違反槍砲彈藥刀械管制條例等案件，經檢察官提起公
訴（96年度偵緝字第2928號），本院判決如下：
    主    文
丁○○共同未經許可，持有手槍，處有期徒刑柒年陸月，併科罰
金新臺幣陸拾萬元，罰金如易服勞役，以罰金總額與陸個月之日
數比例折算。扣案之捷克 CZ廠75型口徑9mm制式半自動手槍枝
（槍枝管制編號0000000000號、0000000000號、0000000000號，
含彈匣個）均沒收。
    犯罪事實
一、丁○○明知槍砲彈藥刀械管制條例所列管之槍砲、彈藥，非
    經中央主管機關許可，不得持有，竟與乙○○（業經臺灣高
    等法院臺中分院，以94年度上訴字第1235號，就違反槍砲彈
    藥刀械管制條例部分，判處有期徒刑4年6月，併科罰金新臺
    幣60萬元確定，嗣經同院以96年度聲減字第1917號裁定，減
    為有期徒刑2年3月，併科罰金新臺幣30萬元確定）、甲○○
    （業經本院以 93年度重訴字第2703號，判處有期徒刑8年，
    嗣迭經臺灣高等法院臺中分院，以94年度上訴字第1235號，
    及最高法院以97年度臺上字第4851號判決駁回上訴確定）共
    同基於未經許可，持有制式手槍及子彈之犯意聯絡，於民國
    93年3月20日 23時許，甲○○得悉與其有賭債關係的童文龍
    ，在臺中市○○區○○路 325巷35號內賭博，為向其索討積
    欠之賭債，遂由乙○○提供具有殺傷力之捷克CZ廠75型口徑
    9mm制式半自動手槍3支（槍枝管制編號分別為0000000000號
    、0000000000號、0000000000號）、制式子彈13顆後，前往
    臺中市○區○○路某處，與丁○○及甲○○會合，再於同年
    月21日0時許，由甲○○駕駛車號6707-FS號自用小客車，搭
    載丁○○及乙○○，前往上址賭場準備向童文龍索討積欠的
    賭債，途中乙○○將上開制式手槍及子彈，持交甲○○及丁○○持有，而共同未經許可，持有上開制式手槍及子彈。甲○○、乙○○、丁○○抵達上址賭場後，即分持上開制式手
    槍、子彈進入賭場，並共同基於以非法方法剝奪童文龍行動
    自由及傷害童文龍身體之犯意聯絡，由丁○○及乙○○進入
    賭桌旁強押童文龍，甲○○則高舉制式手槍站立在賭場內靠
    近門口之冰箱旁，因童文龍亟欲掙脫而與丁○○及乙○○相
    互拉扯，丁○○及乙○○遂分別向童文龍之左腿各射擊 1槍
    ，致童文龍受有左大腿外側槍彈創（射入創）、左大腿內側
    槍彈創（射出創）、左小腿外側槍彈創（射入創）、左小腿
    內側槍彈創（射出創）等傷害，並將童文龍自椅子上強拉下
    來，欲帶走之，但繼續遭到童文龍反抗，童文龍女友己○○
    亦與乙○○、丁○○相互拉扯，丁○○即朝天花板射擊 1槍
    ，表示是私人恩怨，喝令在場其他賭客蹲下，隨即由乙○○
    將童文龍強押至甲○○面前，再由乙○○、甲○○共同將童
    文龍的雙手反扣在背後押按住，以此非法方法剝奪童文龍之
    行動自由，並使童文龍受有右眼眶部瘀青腫脹、右手腕前部
    及左手背部呈暗紅色瘀血腫脹等傷害。詎乙○○因不滿童文
    龍一再掙扎反抗，竟另單獨基於殺人之犯意，以槍柄重擊童
    文龍頭頂部後，再持槍近距離朝童文龍之頭部右前額射擊 1
    槍，童文龍因而倒地，並受有右前額部槍彈創（射入創）、
    左後頸部槍彈創（射出創）、頂骨部不規則撕裂創等傷害（
    此部分無積極證據證明丁○○有犯意聯絡及行為分擔）。丁○○旋與乙○○、甲○○駕車逃離現場，乙○○並將上開 3
    支制式手槍及 9顆子彈，藏放在臺中市○區○○路與大德街
    口附近某處。童文龍經送醫急救後，延至同日 7時30分許，
    因頭部貫穿創，傷重不治死亡（童文龍死亡部分，無積極證
    據證明丁○○有犯意聯絡及行為分擔）。乙○○於犯罪後，
    在職司犯罪偵查之公務員尚未發覺其非法持有制式手槍、子
    彈及前揭殺人犯行前，主動於 93年3月26日19時40分許，向
    臺中市警察局第 6分局自首投案而接受裁判，並帶同員警至
    臺中市○區○○路與大德街口路邊草叢附近，起獲上開制式
    手槍 3支（含彈匣3個）及制式子彈9顆，因而循線查悉上情
    。
二、案經臺灣臺中地方法院檢察署檢察官自動檢舉偵查起訴。
    理    由
一、證據能力部分：
（一）按被告以外之人於檢察事務官、司法警察官或司法警察調
      查中所為之陳述，與審判中不符時，其先前之陳述具有較
      可信之特別情況，且為證明犯罪事實存否所必要者，得為
      證據，刑事訴訟法第159條之2定有明文。所謂「前後陳述
      不符」之要件，應就前後階段之陳述進行整體判斷，以決
      定其間是否具有實質性差異，惟無須針對全部陳述作比較
      ，陳述之部分有不符，亦屬之。而所謂「較可信之特別情
      況」之情形，亦應就前後陳述時之各種外部情況進行比較
      ，以資決定何者外部情況具有可信性。若陳述係在特別可
      信之情況下所為，則虛偽陳述之危險性即不高，雖係審判
      外陳述，仍得承認其有證據能力。被告選任辯護人雖否認
      證人乙○○、己○○於警詢時供述之證據能力，惟查：
      (一)證人乙○○於本案審理時更異警詢時陳述之詞，改稱：
        伊於警詢時的筆錄所言不實在，因為時間經過很久，警
        方一直借提，致伊精神不堪負荷，才會捏造「丁○○」
        這個姓名，同時捏造有與甲○○、「丁○○」躲在「甘
        家慶」位於臺中市○○○路住處的事實，伊心想可以趕
        快結束案件，沒有想到連累無辜的人等語，顯與其於警
        詢中的陳述之詞迥異。細觀證人乙○○於本院審理時之
        初明顯表達其不願再重覆陳述案發經過及再次具結作證
        之心態，經檢察官於主詰問時不斷追問，證人乙○○始
        為上開更異前詞之證述，顯見其有意迴避與被告丁○○
        同庭作證的態度。再以證人乙○○於警詢時同時供出其
        他 2名犯案同夥為甲○○及丁○○，嗣於甲○○案件與
        甲○○同庭作證時，亦同時更異前詞，改稱甲○○並未
        參與犯案，待於交互詰問過程，經檢察官反覆追問其作
        證所顯現的瑕疵，證人乙○○始再次明白確認甲○○的
        犯行，足見證人乙○○確有因與共同被告甲○○、丁○○同庭作證，而受到外力干擾的情況。反觀證人乙○○
        於警詢時之陳述，距離案發時間較為接近，且陳述當時
        並無共同被告在場，並無有意識的迴避及受到外力干擾
        的情況，而證人乙○○自承警方並無要求其指認特定的
        對象，當亦無來自警方的壓力可言，警詢筆錄既已針對
        犯罪之構成要件、犯罪態樣，對證人乙○○詳為詢問及
        記錄，本院斟酌上列因素綜合判斷，認為證人乙○○先
        前之陳述具有較可信之特別情況，且為證明犯罪事實存
        否所必要者，依刑事訴訟法第159條之2的規定，得為證
        據，至於其證據力之強弱問題，詳如後述。
      (二)證人己○○於本院審理時雖證稱：伊現在已不記得案發
        當時穿白色衣服歹徒的長相，因為記憶模糊，已無法指
        證被告丁○○是否為案發當時3位拿槍的歹徒其中之1；
        伊在案發當時很緊張，並沒有看清 3位歹徒的長相等語
        ，而與其警詢時明確指認被告丁○○即為 3名歹徒中穿
        著白色衣服的歹徒之陳述明顯不同。然證人己○○既已
        陳稱係因時間久遠，不再記得案發時穿著白色衣服歹徒
        的長相，顯然時間流逝的因素，已嚴重影響證人己○○
        對案發情節的記憶，再加上證人己○○除於檢察官偵查
        時明確表示畏懼本案涉嫌被告的報復，於本院審理時更
        來信表示害怕於被告丁○○被訴案件作證，會被認出或
        跟蹤，憂慮個人身安全，並希望是最後 1次出庭作證等
        語。顯然，證人己○○因作證而承受的壓力與對個人安
        全的顧慮，亦已嚴重影響到其作證的意願。反觀證人己○○於警詢時之陳述，距離案發時間較為接近，且陳述
        當時並無任何被告在場，並無有意識的迴避及受到外力
        干擾的情況，而警詢筆錄既已針對歹徒作案過程，對證
        人己○○詳為詢問及記錄，本院斟酌上列因素綜合判斷
        ，認為證人己○○先前之陳述具有較可信之特別情況，
        且為證明犯罪事實存否所必要者，依刑事訴訟法第 159
        條之 2的規定，得為證據，至於其證據力之強弱問題，
        詳如後述。
（二）按被告以外之人於審判外之陳述，雖不符刑事訴訟法第15
      9條之1至之4等4條之規定，而經當事人於審判程序同意作
      為證據，法院審酌該言詞陳述或書面陳述作成時之情況，
      認為適當者，亦得為證據；當事人、代理人或辯護人於法
      院調查證據時，知有刑事訴訟法第159條第1項不得為證據
      之情形，而未於言詞辯論終結前聲明異議者，視為有前項
      之同意，同法第159條之5定有明文。本案引用之其他供述
      證據，其性質屬於被告以外之人於審判外的陳述，而為傳
      聞證據，且查無符合刑事訴訟法第159條之1至之4等前4條
      之情形者，原雖無證據能力，然上開供述證據內容，業經
      本院審理時予以提示並告以要旨，且經檢察官、被告及辯
      護人表示意見。當事人及辯護人已知上述供述證據乃傳聞
      證據，而未於言詞辯論終結前聲明異議，視為同意作為證
      據，本院審酌上開供述證據作成時，並無人情施壓或干擾
      ，亦無不當取供之情形，認為以之作為本案之證據亦屬適
      當，而有證據能力。
（三）按被告以外之人於偵查中向檢察官所為陳述，除顯有不可
      信之情況者外，得為證據，同法第 159條之1第2項定有明
      文。偵查中對被告以外之人所為之偵查筆錄，或被告以外
      之人向檢察官所提之書面陳述，性質上均屬傳聞證據。惟
      現階段刑事訴訟法規定檢察官代表國家偵查犯罪、實施公
      訴，依法其有訊問被告、證人及鑑定人之權，證人、鑑定
      人且須具結，而實務運作時，檢察官偵查中向被告以外之
      人所取得之陳述，原則上均能遵守法律規定，不致違法取
      供，其可信度極高。職是，被告以外之人前於偵查中已具
      結而為之證述，除反對該項供述得具有證據能力之 1方，
      已釋明「顯有不可信之情況」之理由，且於審判中已主張
      詰問該被告以外之人，而未獲詰問的機會外，不宜以該證
      人未能於審判中接受他造之反對詰問為由，即遽指該證人
      於偵查中之陳述不具證據能力。是證人黃永豐、陳濟民、
      紀丁木、陳德發、己○○檢察官偵查時具結所為陳述，被
      告丁○○及其選任辯護人均未曾提及上開證人在檢察官偵
      查時，有任何不法取供之情形，是客觀上並無顯不可信之
      情況，且渠等已充分護得詰問證人己○○之機會，復未聲
      請詰問其他證人，是上開證人於偵查中之證言，自均具有
      證據能力。
（四）按被告以外之人於審判外向法官所為之陳述，得為證據，
      刑事訴訟法第 159條之1第1項定有明文。立法理由係認被
      告以外之人之陳述係在法官面前為之，因其任意陳述之信
      用性已受確定保障之情況下所為，自得作為證據。證人乙○○、己○○、戊○○於本院93年度重訴字第2703號刑事
      案件具結作證時，向法官所為之陳述，係本案被告以外之
      人於本案審判外向法官所為之陳述，揆諸上開規定，自有
      證據能力。
（五）被告選任辯護人以司法警察調查過程中指認犯罪行為人，
      依內政部警政署於 90年8月20日發布之「警察機關實施指
      認犯罪嫌疑人程序要領」規定，應採取選擇式之真人列隊
      指認，而 非1對1或是非式的單1指認。其供選擇指認之數
      人在外形上不得有重大的差異，實施照片指認，不得以單
      1 相片提供指認，並避免提供老舊照片指認。指認前應由
      指認人先陳述嫌疑人的特徵，不得對指認人進行誘導或暗
      示等程序，以提高案發之初所為指認之正確性。本案有關
      證人己○○、乙○○指認被告丁○○的程序，未踐行「真
      人列隊指認」之方式，違背指認正當法律程規定，應無證
      據能力。惟按刑事實務上之對人指認，乃於案發後，經由
      證人（包括被害人共犯或目擊之第 3人等）指證並確認犯
      罪行為人之證據方法。現行刑事訴訟法並無關於指認程序
      之規定，如何由證人正確指認犯罪行為人，自應依個案之
      具體情形為適當之處理。指認之程序，固須注重人權之保
      障，亦須兼顧真實之發現，以確保社會正義實現之基本目
      的。如證人係出於親身經歷之見聞所為指認，並依法踐行
      調查程序後，綜合證人對事實之陳述及其於該事件中所處
      之地位等各項情況，足資認定其確能對被告觀察明白，認
      知被告行為之內容，該事後依憑個人之知覺及記憶所為之
      指認客觀可信，並非出於不當之暗示，亦未違悖一般日常
      生活經驗之定則或論理法則，又非單以證人之指認為被告
      論罪之唯一依據時，即非不得採為判決之基礎（最高法院
      97年度臺上字第6822號判決參照）。經查，證人乙○○既
      證述與被告丁○○共同犯案，且彼此早有認識，而證人己○○則證稱與被告丁○○有因拉扯而照面，是渠等指證被
      告丁○○均係出於親身經歷之見聞所為之指認，足資認定
      其確能對被告丁○○觀察明白，且並未悖於經驗法則或論
      理法則，期間復無警方提供不當暗示之事證，自得採為判
      決之基礎。
（六）除法律另有規定外，實施刑事訴訟程序之公務員因違背法
      定程序取得之證據，其有無證據能力之認定，應審酌人權
      保障及公共利益之均衡維護，刑事訴訟法第158之4定有明
      文。惟本案所引用之非供述證據，並無證據證明係實施刑
      事訴訟程序之公務員違背法定程序所取得，自應認均具有
      證據能力。
二、認定犯罪事實之證據及理由：
（一）訊據被告丁○○矢口否認有為上揭犯行，辯稱：伊並不認
      識甲○○、乙○○，亦未曾於93年3月21日0時分許，前往
      臺中市○○區○○路 325巷35號等語。其選任辯護人為其
      辯護稱：依證人己○○前後之證述可知，證人己○○證稱
      案發當時因緊張，所以未能記得 3名持槍犯嫌的長相，竟
      於案發長達 7個月後，復因警方提示被告丁○○的照片，
      而有辦法指認被告丁○○，是證沂前後證述，顯然並不
      一致，其對於本案犯嫌之記憶，僅止於犯嫌有戴眼鏡，身
      著白色衣服而已，並未看見犯嫌的長相，其前後之供述及
      指認過程，顯與事實不符。又依證人乙○○證稱在 93年3
      月20、21日，以電話與被告丁○○相互聯絡，然遍查卷內
      甲○○、乙○○的通聯紀錄，並無證人乙○○證述的通聯
      紀錄。因此，被告丁○○陳稱並不認識甲○○、乙○○之
      陳述確屬事實。本案發生時，現場尚有多位目擊者，然僅
      有己○○、乙○○得以指認被告丁○○有參與本案犯行，
      顯與常情不符等語。
（二）惟查：
      (一)上開犯罪事實，業據乙○○迭於警詢、本院93年度重訴
        字第2703號刑事案件審理時陳述明確，核與案發時在場
        之證人丙○○、陳濟民、紀丁木、吳俊儀、黃永豐、廖
        哲生、陳德發、戊○○、己○○分別於警詢時（詳93年
        度偵字第6644號偵查影卷(一)第14至38頁、第130至135頁
        、影卷(二)第63至64頁、93年度相字第 435號相驗影卷第
        34至36頁）及證人黃永豐、陳濟民、紀丁木、陳德發、
        己○○檢察官偵查時（詳93年度偵字第6644號偵查影卷
        (一)第96至102頁、第 109至112頁）證述案發經過情節吻
        合。此外，並有臺中市警察局第 6分局扣押筆錄暨扣押
        物品目錄表、照片、現場圖、澄清醫院出具之童文龍診
        斷證明書（詳93年度偵字第6644號偵查影卷(一)第42至53
        頁）在卷可憑及上開捷克 CZ廠75型口徑9mm制式半自動
        手槍3支（槍枝管制編號 0000000000號、0000000000號
        、0000000000號）及制式子彈 9顆扣案可資資佐證。而
        童文龍因頭部貫穿創（槍傷）致死，亦經檢察官率同法
        醫相驗及解剖確認屬實，製有相驗筆錄、相驗屍體證明
        書、解剖紀錄（詳 93年度相字第435號相驗影卷第20、
        21、25至31、59至64頁）附卷可稽。又扣案之上開制式
        手槍、子彈經送請內政部警政署刑事警察局鑑定結果：
        （一）送鑑捷克製手槍1支（槍枝管制編號 0000000000
        號），認係捷克 CZ廠75型口徑9mm制式半自動手槍，槍
        管內具 6條右旋來復線，機械性能良好，可擊發同口徑
        制式子彈，認具殺傷力。（二）送鑑90手槍 1支（槍枝
        管制編號0000000000號），研判係捷克 CZ廠75型口徑9
        mm制式半自動手槍，槍管內具 6條右旋來復線，機械性
        能良好，可擊發同口徑制式子彈，認具殺傷力。（三）
        送鑑90手槍1支（槍枝管制編號 0000000000號），研判
        係捷克CZ廠75型口徑9mm制式半自動手槍，槍管內具6條
        右旋來復線，機械性能良好，可擊發同口徑制式子彈，
        認具殺傷力。（四）送鑑子彈9顆，認均係口徑9mm制式
        子彈。比對結果：（一）送鑑捷克製手槍 1支（槍枝管
        制編號0000000000號）試射彈殼，經以比對顯微鏡比對
        結果，發現與臺中市警察局第 6分局送鑑「童文龍遭槍
        擊致死案」彈殼 1顆（編號一）之彈底特徵紋痕相吻合
        ，認係由該槍枝所擊發。（二）送鑑 90手槍1支（槍枝
        管制編號：0000000000號）試射彈殼，經以比對顯微鏡
        比對結果，發現與臺中市警察局第 6分局送鑑「童文龍
        遭槍擊致死案」彈殼 2顆（編號二、三）之彈底特徵紋
        痕相吻合，認係由該槍枝所擊發等情，有該局93年4月6
        日刑鑑字第0930072232號槍彈鑑定書存卷可查（詳93年
        度偵字第6644號偵查影卷(一)第84至91頁）。
      (二)證人乙○○於本院審理時雖更異前詞，改稱：伊於警詢
        時 3次筆錄所言不實在，當時一直借提，時間已經拖很
        久，精神不堪負荷，伊確實不認識被告丁○○，伊想說
        如果捏造 1個姓名出來，事情就可以比較快結束，伊同
        時捏造有與甲○○躲在甘家慶位於臺中市○○○路住處
        ，直到投案後才離開的事實，因為姓名是伊所捏造，且
        剛好警方又有口卡，伊想說順勢可以將案件終結，沒有
        想到連累無辜的人，同夥中有 1名穿著米白色衣服的友
        人叫做「阿吉」，因為過太久，無法記憶其真實姓名等
        語。然查：
        1.證人乙○○於本院審理時初陳稱：「（這個案件的始
          末如何，請說明？）我在的案件中都已經說清楚，我
          不想再說 1次。」；「（案發當天的過程，你是如何
          集合，如何到賭場等，請向法院說明？）我之前在法
          院已經說明過了，不想要再說 1次。」；「（案發當
          天是何人通知你要去賭場？）這之前我在法院已經表
          達過了，現在不想說了。」等語（詳本院卷(一)第95頁
          ），明顯表達出其不願再重覆陳述案發經過及再次具
          結作證之心態，經檢察官於主詰問時不斷追問，證人
          乙○○始為上開證述，並表示其與被告丁○○完全不
          認識，因為之前的不實供述，導致被告丁○○受到訴
          追，需要給被告丁○○1個交代，還被告丁○○1個清
          白。對於自己犯的錯誤，自己願意負起責任，對被害
          人很抱歉，也相信法院的專業判斷，希望法院可以給
          被告丁○○ 1個清白，至於有何刑事責任，其也願意
          承擔等語，就其於同次庭期作證時，初表現出消極避
          談案發經過及迴避作證義務的心態，嗣又積極為被告
          丁○○辯解及為迴護被告丁○○之證詞，甚至不惜負
          擔偽證或誣告刑責，前後戲劇性的變化，已難令人採
          信其更異之證詞，並質疑其更異證詞之動機。
        2.證人乙○○於本案警詢及檢察官偵查時歷次的陳述內
          容如下：
          (1)乙○○於 93年3月27日警詢時陳稱：伊係與「明哥
            」、「阿吉」共同持扣案之制式手槍 3支，前往臺
            中市○○區○○路 352巷35號，找童文龍理論，由
            伊朝天花板開了1槍，之後「明哥」也開了1槍，伊
            用槍柄敲童文龍的頭部，並朝童文龍的右腳開了 1
            槍，「明哥」也對童文龍左腳開了 1槍，當時童文
            龍雙手抓伊的右手，要搶伊的槍，伊在緊張下再朝
            童文龍的頭部開了 1槍，童文龍就倒地不起等語（
            詳93年度偵字第6644號偵查影卷(一)第10至12頁）。
          (2)乙○○於 93年3月27日檢察官偵查時陳稱：「阿吉
            」當時在門口把風，伊與「明哥」各帶 1支槍，當
            時童文龍站在牆壁的轉角，伊過去搭童文龍的肩膀
            ，並說明是私人恩怨，伊要童文龍出去，童文龍不
            要，伊就拿010402的槍枝對天花板開1槍，並叫1聲
            趴下，在場有部分人趴下，但童文龍打伊 1拳，但
            沒有打到，同時「明哥」對空鳴槍，童文龍一直反
            抗，伊以槍柄重重敲童文龍的頭，又對他的大腿打
            1 槍，這時童文龍出手要搶伊的槍，「明哥」見狀
            就朝童文龍左腳開 1槍，伊不知是否打到人，有人
            自後面用東西打伊，現場很亂，童文龍因為腳中槍
            ，伊回頭看是何人以何物打伊，伊躲過丟來的東西
            ，當時童文龍將伊持槍的手及槍枝一起抱著，一時
            緊張不小心等語（詳93年度偵字第6644號偵查影卷
            (一)第62頁）。
          (3)乙○○於93年6月8日檢察官偵查時陳稱：童文龍腿
            部 2槍，1槍是伊開的，1槍是「明哥」，頭部那槍
            是伊開的等語（詳93年度偵字第6644號偵查影卷(二)
            第27頁）。
          (4)乙○○於 93年7月22日警詢時陳稱伊和甲○○、丁○○一起前往臺中市○○區○○路 352巷35號，向
            童文龍開槍，那個地方是職業賭場，人很多，伊等
            手上都拿 1支手槍，伊高喊「私人恩怨」，甲○○
            對空鳴槍，伊也跟著對空開了 1槍，伊就要他們通
            通趴下，沒有他們的事，後來伊和甲○○搭童文龍
            的肩，要他和伊等一起走，丁○○則在門口看現場
            ，童文龍一開始有反抗，伊就從他腳部開 1槍，甲○○跟著也朝他的腳部開了 1槍，現場很混亂，賭
            客擠來擠去，伊一時衝動，離門口不遠的地方，朝
            童文龍的頭部開了1槍，之後3個人離開現場，當天
            是甲○○先打電話給丁○○的手機聯絡他，丁○○
            再打給伊，甲○○就駕駛他黑色的休旅車到臺中市
            ○○路附近的「上明園茶飲店」那裡載丁○○，然
            後在那個地方載伊一同過去命案現場，那 3支槍是
            伊準備的。警方提示被告丁○○的前科相片供伊指
            認，該人就是與伊前往槍擊現場的丁○○；伊使用
            之行動電話號碼是0000000000號、伊女友陳佩如使
            用之行動電話號碼是0000000000號，槍擊案後伊和
            甲○○、丁○○藏匿在綽號「家慶」之男子提供位
            於臺中市○○○路附近的處所等語（詳93年度偵字
            第19854號偵查卷第6、7、13頁）。
          (5)乙○○於93年7月23日警詢時陳稱：「（3月21日凌
            晨有那些人到廣福賭場槍殺童文龍？）我和丁○○
            以及甲○○。」；「（提示丁○○照片，是否此人
            ？）正確。」等語（詳 93年度偵字第19854號偵查
            卷第24頁）。
          觀諸，證人乙○○就與其一起對童文龍開槍者，究係
          甲○○或丁○○，站在門口觀看現場、高喊私人恩怨
          或對空鳴槍的人，究係自己、丁○○或甲○○等情，
          雖與證人己○○、戊○○等人證述情節有異（詳如後
          述），然就共同參與持槍傷害童文龍身體及剝奪童文
          龍行動自由的人共有 3人的陳述，則前後一致，且與
          證人己○○、戊○○、丙○○等人證述情節吻合。證
          人乙○○並在 93年7月22日警詢時主動供出與其共同
          參與上開犯行者，即為甲○○及丁○○，並具體指認
          警方提供之丁○○前科照片（詳 93年度偵字第19854
          號偵查卷第9頁），即為共同犯案之丁○○無訛。
        3.證人乙○○於本院審理時雖更異前詞，改稱被告丁○○係其虛構之人名，並未參與犯案，實際參與犯案者
          為綽號「阿吉」之人，然於詰問過程中，始終無法證
          述「阿吉」的真實姓名、經由何人介紹認識「阿吉」
          、與「阿吉」認識多久、案發當天如何與「阿吉」相
          約犯案等相關情節，已屬可疑。且證人乙○○同時供
          出與其共同犯案者為甲○○、丁○○，於甲○○在本
          院93年度重訴字第2703號被訴違反槍砲彈藥刀械管制
          條例案件作證時，亦曾更異前詞，改稱甲○○並未共
          同犯案，嗣經檢察官詰問時續為追問，證人乙○○始
          陳稱甲○○即為與伊共犯槍擊案之陳述，均為真實，
          並表示案件經過已久，伊該說的都已經說了，沒有隱
          瞞什麼，警詢、偵查中也說了等語（詳本院93年度重
          訴字第2703號刑事案件影卷(二)第19至20頁），此與證
          人乙○○就被告丁○○是否參與犯案之證述內容，前
          後有所更異之過程，如出一轍。足見證人乙○○係因
          與被告丁○○同庭作證，因有所考量及承受壓力，而
          故為虛偽陳述。而證人乙○○於該次企圖更異前詞改
          稱甲○○並未共同犯案，事後仍據實陳述案情之際，
          亦強調其該說的都已經說了，沒有任何隱瞞，益證其
          先前有關甲○○、丁○○共同犯案部分，均係據實陳
          述，並無誣陷被告丁○○的情形。況且，證人乙○○
          於本院審理時證稱：檢警並未要求伊指認特定人士等
          語（詳本院卷(一)第98頁），若誠如證人乙○○於本院
          審理時改稱：伊係捏造「丁○○」的姓名，目的是不
          要再忍受借提的精神負荷，並讓案件告一段落等情，
          則證人乙○○在檢警並未要求其指認特人士的情況下
          ，主動供述被告丁○○參與犯案，豈非更增加日後開
          庭作證的困擾，是證人的上開陳述，實已自相矛盾。
          又證人乙○○若係任意捏造「丁○○」此姓名，目的
          係為讓該案件儘早結案，何以不同時捏造實際參與犯
          案之甲○○為其他姓名之人，而要據實供述甲○○參
          與犯案之情節，由此亦可證明證人乙○○事後更異之
          詞，已因有所考量及承受壓力而故為修正，不足採信
          。
        4.證人乙○○於 93年7月22日警詢時陳稱：伊使用之行
          動電話號碼是0000000000號、伊女友陳佩如使用之行
          動電話號碼是0000000000號。案發當天是甲○○先打
          電話給被告丁○○的手機聯絡他，被告丁○○再打給
          伊，甲○○就駕駛他黑色的休旅車到臺中市○○路附
          近的「上明園茶飲店」那裡載被告丁○○，然後在那
          個地方載伊一同過去命案現場。槍擊案後伊和甲○○
          、丁○○藏匿在綽號「家慶」之男子提供位於臺中市
          ○○○路附近的處所等語（詳 93年度偵字第19854號
          偵查卷第6、7、13頁）。而被告丁○○於案發時確有
          使用0000000000、0000000000、0000000000號行動電
          話門號，亦有和信電訊股份有限公司電話申請人資料
          、中華電信股份有限公司資料查詢在卷可稽（詳本院
          卷(一)第154、156頁）。再依證人乙○○使用之電話號
          碼0000000000號行動電話通聯紀錄可知，被告丁○○
          曾於下列時間，以下列行動電話與證人乙○○使用之
          上開行動電話聯繫，有上開行動電話通聯紀錄（詳93
          年度偵字第6644號偵查影卷(二)第34至62頁）在卷可證
          ：
          (1)93年3月13日21時59分25秒，以電話號碼000000000
            0號行動電話發話給證人乙○○。
          (2)93年3月14日2時46分55秒，以電話號碼0000000000
            號行動電話發話給證人乙○○。
          (3)93年3月14日5時57分3秒，以電話號碼 0000000000
            號行動電話發話給證人乙○○。
          (4)93年3月14日5時57分48秒，以電話號碼0000000000
            號行動電話受話自證人乙○○。
          (5)93年3月15日3時16分27秒，以電話號碼0000000000
            號行動電話受話自證人乙○○。
          (6)93年3月16日6時5分2秒，以電話號碼0000000000號
            行動電話發話給證人乙○○。
          (7)93年3月16日17時47分14秒，以電話號碼000000000
            0號行動電話受話自證人乙○○。
          (8)93年3月18日0時1分54秒，以電話號碼 0000000000
            號行動電話發話給證人乙○○。
          足見，證人乙○○於本院審理時改稱其並不認識被告
          丁○○，是憑空捏造「丁○○」的姓名，純屬事後迴
          護被告丁○○的偽證，不足採信。而證人乙○○於本
          院審理時，經本院提示上開通聯紀錄後，旋即改稱00
          00000000、0000000000號電話號碼是伊編造出來的等
          語（詳本院卷(一)第 210頁）；同次庭期旋又改稱電話
          也有可能是伊的，但可能是伊朋友撥打，伊可能完全
          不知情等語（詳本院卷(一)第 211頁），不僅前後矛盾
          ，且若係憑空編出的姓名「丁○○」，恰能與自己憑
          空編出的電話號碼有通聯紀錄，未免過於巧合，而令
          人生疑。益見其係因迴護被告丁○○之情節已事跡敗
          露，始出現上開歧異證詞之窘境。
        5.被告丁○○使用之電話號碼0000000000號行動電話於
          93年3月21日0時36分18秒及同日2時1分57秒的基地台
          位置均為臺中市○○區○○路3段57號N，有該行動電
          話通聯紀錄（詳93年度偵字第6644號偵查影卷(二)第14
          頁）在卷可證，適與甲○○使用之電話號碼00000000
          00號行動電話於93年3月21日0時32分22秒的基地台位
          置為臺中市○○區○○路 3段57號10樓頂，有該行動
          電話通聯紀錄（詳93年度偵字第 12854號偵查影卷第
          47頁）在卷可證，及乙○○使用之電話號碼00000000
          00號行動電話於 93年3月21日0時7分33秒、同日0時9
          分33秒、同日 0時23分30秒、同日0時27分5秒的基地
          台位置為臺中市○○區○○路 3段57號10樓頂，有該
          行動電話通聯紀錄（詳93年度偵字第6644號偵查影卷
          (二)第11頁背面）在卷可證相同，足見被告丁○○在案
          發之後，確實與乙○○、甲○○處於同一地理位置，
          益足以證明渠等 3人確實有共犯上開犯行，並一同離
          開案發現場無訛。
      (三)證人乙○○證述有關與其一起對童文龍開槍者，究係甲○○或丁○○，站在門口觀看現場、高喊私人恩怨或對
        空鳴槍的人，究係自己、丁○○或甲○○等情，雖與證
        人己○○、戊○○、丙○○等人證述情節有異。惟查：
        1.證人己○○於 93年3月24日檢察官偵查時證稱：伊看
          到 3個男生衝進來，穿的衣服、長相、身高都不記得
          了，其中 1個穿白色長袖襯衫，他們進來後直接衝到
          童文龍旁邊，當時伊和童文龍站在賭桌旁看人下睹，
          現場還有10多人，後來有 2個人把童文龍架到流理台
          旁，1 人站在後門顧門，他們一進來就先對童文龍開
          槍，把童文龍從站的椅子上拉下來，再拉到流理台，
          現場很混亂，他們其中 1人對空鳴槍說這是私人恩怨
          ，當時伊嚇得躲在牆壁旁，之前他們進來，伊有和其
          中1人拉扯，伊看到有2人帶槍，在顧門的那人沒過來
          幫忙，一直站在那邊，伊躲在牆壁，之後聽到他們說
          這是私人恩怨，後來聽到童文龍說：「好，我跟你們
          走。」，後來就聽到他們開槍，是誰開的，伊沒有看
          到，童文龍就倒下去了等語（詳 93年度相字第435號
          相驗影卷第32、33頁）；於 93年10月5日檢察官偵查
          時證稱：「（警方提供丁○○相片供你指認，案發當
          天有無在場？」有，相片之人是案發當天持槍射殺童
          文龍之 3名歹徒其中之1，丁○○於案發當天是另外2
          名衝向流理台，將童文龍拉下之後帶到甲○○前面的
          歹徒之 1，當時他身穿白長袖襯衫，有戴眼鏡，身高
          約 172公分左右，因為當時我看他們拿槍押童文龍時
          ，當時童文龍的腳好像中彈，伊有上前與身穿白長袖
          襯衫的丁○○拉扯，所以伊認得等語（詳93年度偵字
          第19854號偵查卷第43至44頁）；於94年4月13日本院
          93年度重訴字第2703號被告乙○○、甲○○被訴殺人
          等案件作證時陳稱：當時伊看到他們有 3個人走進來
          ，前面穿白色衣服的那個人先進來，先從童文龍的腳
          開 2槍，他們把童文龍從椅子上拉下來，童文龍就跟
          他們打起來，童文龍被拖到中間，白色衣服的人就對
          空鳴槍，叫大家都不要動，大家就趴下來，不到30秒
          的時間，童文龍就倒下來。穿白色衣服的人，並非在
          法庭上的乙○○、甲○○，有 2個人對童文龍開槍，
          另外 1人好像是乙○○，伊跟穿白色衣服的人在拉扯
          ，沒有注意到甲○○在做何事。案發當天穿白色衣服
          的人與穿黑色衣服的人，應該是乙○○先進來，最後
          才是甲○○，甲○○先站在門口，乙○○站在中間，
          穿白色衣服的站在比較靠近廚房的位置，穿白色衣服
          的人跑到中間來對空鳴槍，案發當天穿白色衣服的人
          及乙○○、甲○○都有帶槍，後來童文龍應該是被乙○○、甲○○扣住雙手等語（詳本院93年度重訴字第
          2703號影卷(二)第54、59、63頁），並有證人己○○指
          認的丁○○照片（詳 93年度偵字第19854號偵查卷第
          44頁）附卷可稽，核與證人戊○○於 93年4月15日警
          詢時證稱：警方提供的 6張照片，其中甲○○是案發
          當天持槍射殺童文龍的3名歹徒其中之1，甲○○於案
          發當天是站在靠近門口進來右邊冰箱旁邊的位置，另
          外 2名從流理台將童文龍拉下之後，帶到甲○○前面
          ，甲○○以左手抓住童文龍胸前，右手持槍指著童文
          龍，另中有名歹徒叫現場的人低頭不准看，然後聽到
          1 聲槍響，童文龍倒地，鼻孔及後頸部流血等語（詳
          93年度偵字第 6644號偵查影卷(二)第133頁）；於本院
          94年4月13日 93年度重訴字第2703號被告乙○○、甲○○被訴殺人等案件作證時陳稱：我們在賭場，突然
          看到 3個人衝進出，前面2個往童文龍方向去，1個人
          站在冰箱那邊，伊看到童文龍跟他女友與那 2人在拉
          扯。拉扯之前，2人衝進來，伊有聽到 3、4聲槍聲，
          然後再拉扯，之後拉扯幾分鐘而已，就停頓下來，童
          文龍被穿著黑色衣服的人拉到中間，穿白色衣服的人
          叫伊等趴下，那時候有對空鳴槍，說是私人恩怨，大
          家就沒有動，童文龍也沒有動，穿黑色衣服的人乙○○把童文龍帶到冰箱旁邊給站在冰箱旁邊的甲○○，
          2 個黑色衣服的人就抓住童文龍，白色衣服的人面對
          我們，我們趴下時，就又聽到 1聲槍聲，童文龍腳有
          中彈，是乙○○及穿白色衣服的人開槍的等語（詳本
          院93年度重訴字第2703號影卷(二)第65、66頁）及證人
          丙○○於 93年6月30日警詢時證稱：甲○○是案發當
          天持槍射殺童文龍之3名歹徒其中之1，甲○○於案發
          當天是站在靠近門口進來右邊冰箱旁邊的位置，另外
          2 名衝流理台，喊說私人恩怨，然後將童文龍拉下之
          後，要將童文龍帶走，童文龍有抗拒，然後伊有聽到
          4至5聲槍聲，童文龍倒地，除了甲○○外，警方提示
          乙○○相片，也是案發當天3名持槍歹徒其中1人，乙○○與甲○○是在一起的朋友，伊曾經和甲○○一起
          喝酒，乙○○也在場等語（詳93年度偵字第6644號偵
          查影卷(二)第63至64頁）相符。證人乙○○亦不諱言同
          夥中確實有名共犯身著米白色衣服，顯然被告丁○○
          即為證人己○○、戊○○證述身著白色衣服的共犯無
          訛。是綜合渠等之證詞可知，案發當時係由被告丁○○及乙○○進入賭桌旁強押童文龍，甲○○則高舉制
          式手槍站立在賭場內靠近門口之冰箱旁，因童文龍亟
          欲掙脫而與被告丁○○及乙○○相互拉扯，被告丁○○及乙○○遂分別向童文龍之左腿各射擊 1槍，並將
          童文龍自椅子上強拉下來，欲帶走之，但繼續遭到童
          文龍反抗，童文龍女友己○○亦與被告丁○○、乙○○相互拉扯，被告丁○○朝天花板射擊 1槍，表示是
          私人恩怨，喝令在場其他賭客蹲下，隨即由乙○○將
          童文龍強押至甲○○面前，再由乙○○、甲○○共同
          將童文龍的雙手反扣在背後押按住，而剝奪童文龍之
          行動自由無訛。
        2.證人己○○於檢察官偵查時雖證稱：「（ 3月20日晚
          上、 3月21日凌晨在廣福路賭場見過丁○○？）【提
          示被告丁○○相片】很像 3名歹徒中穿白色衣服戴眼
          鏡的年輕人，因為相片中之人未戴眼鏡，我不是很肯
          定。若有戴眼鏡的相片，我就可以確認。」等語（詳
          93年度偵字第 19854號偵查卷第45頁），然證人己○○於本院審理時已證稱：警詢及檢察官偵查時都有提
          示93年度偵字第19854號偵查卷第9頁所示照片供其指
          認，因為這張照片沒有戴眼鏡，所以伊當時回答檢察
          官說不是很確定等語（詳本院卷(一)第93頁），足認證
          人己○○係因檢察官提示 93年度偵字第19854號偵查
          卷第 9頁所示被告丁○○未戴眼鏡的照片供其指認，
          致其無法明確指認，此觀諸證人己○○於警方提示93
          年度偵字第 19854號偵查卷第44頁所示被告丁○○有
          戴眼鏡的照片供其指認，證人己○○即得清楚確認被
          告丁○○即為案發當日身著白色衣服與其拉扯的歹徒
          等情，亦可獲得確認，且足資認定檢警於己○○指證
          被告丁○○的過程中，並無提供任何不當暗示。至於
          證人己○○於本院審理時無法當庭指認在庭的被告丁○○，容係因審理期間距離案發時間已有 3年多的時
          間使然，此由證人己○○於本院審理時亦明確證稱：
          伊在之前證述穿白色衣服歹徒的行為，及指認被告丁○○即為涉案歹徒的陳述，都是憑據當時的記憶等語
          ，即可獲得證實。
（三）綜上所述，被告丁○○否認犯行之陳述，不足採信，本案
      事證明確，被告丁○○犯行洵堪認定。
三、論罪科刑及適用法律：
（一）論罪及適用法律部分：
      (一)論罪部分：
        1.核被告丁○○未經許可，持有制式手槍、子彈之行為
          ，係犯槍砲彈藥刀械管制條例第7條第4項之未經許可
          持有手槍罪及同條例第 12條第4項之未經許可，持有
          子彈罪。被告以 1持有行為，同時持有扣案之制式手
          槍、制式子彈，觸犯未經許可，持有手槍罪及未經許
          可，持有子彈罪，為想像競合犯，應從 1重之未經許
          可，持有手槍罪處斷。
        2.被告丁○○與乙○○、甲○○於進入賭場之初，即推
          由被告丁○○、乙○○以制式手槍射擊被害人童文龍
          腳部，致使童文龍受有左大腿外側槍彈創（射入創）
          、左大腿內側槍彈創（射出創）、左小腿外側槍彈（
          射入創）、左小腿內側槍彈創（射出創）等傷害部分
          ，核被告丁○○所為，係犯刑法第277條第1項之普通
          傷害罪。
        3.被告丁○○持槍強押被害人童文龍之行為，係犯刑法
          第302條第1項之以非法方法剝奪人之行動自由罪。被
          害人童文龍因遭強押結果，以致受有右手腕前部、左
          手背部呈暗紅色瘀血腫脹及右眼眶部瘀青腫脹等傷害
          ，乃係被告丁○○以強暴方式剝奪被害人童文龍行動
          自由之當然結果，不再另論刑法第277條第1項之傷害
          罪（最高法院30年上字第3701號判例可資參照）。
        4.被告丁○○與乙○○、甲○○間，就上開未經許可，
          持有手槍、槍傷被害人童文龍左腿、剝奪被害人童文
          龍行動自由等犯行，有犯意之聯絡及行為之分擔，為
          共同正犯。
        5.被告丁○○所犯非法持有手槍罪、普通傷害罪、以非
          法方法剝奪行動自由罪等 3罪間，有手段、目的之牽
          連關係，應從1重論以非法持有手槍罪論處。
      (二)適用法律部分：
        被告丁○○行為後，刑法業於 94年1月7日修正，同年2
        月2日公布，於95年7月1日施行，其中新法修正第2條、
        第28條、第33條、第55條之規定。按行為後法律有變更
        者，適用行為時之法律，但行為後之法律有利於行為人
        者，適用最有利於行為人之法律，現行刑法第2條第1項
        訂有明文。此條規定乃與刑法第 1條罪刑法定主義契合
        ，而貫徹法律禁止溯及既往原則，係規範行為後法律變
        更所生新舊法律比較適用之準據法，是刑法第 2條本身
        雖經修正，但刑法第 2條既屬適用法律之準據法，本身
        尚無比較新舊法之問題，應一律適用裁判時之現行刑法
        第 2條規定，以決定適用之刑罰法律，先予辨明。又以
        本次刑法修正之比較新舊法，應就罪刑有關之共犯、未
        遂犯、想像競合犯、牽連犯、連續犯、結合犯，以及累
        犯加重、自首減輕暨其他法定加減原因（如身分加減）
        與加減例等一切情形，綜其全部罪刑之結果而為比較，
        最高法院95年5月23日，著有95年度第8次刑庭會議決議
        可資參照。經查：
        1.刑法第 33條第5款罰金刑的規定，於修正施行前之規
          定為：「罰金： 1元以上。」與修正後之規定為：「
          罰金：新臺幣 1千元以上，以百元計算之。」不同。
          比較新舊法結果，適用被告丁○○行為時之法律，即
          修正施行前之刑法第 33條第5款規定，對被告並無不
          利之情形。
        2.刑法第28條共同正犯的規定，於修正施行前之規定為
          ：「2人以上共同『實施』犯罪之行為者，皆為正犯
          。」，修正為：「2人以上共同『實行』犯罪之行為
          者，皆為共同正犯。」，乃因原「實施」之概念，包
          含陰謀、預備、著手及實行等階段，故修正為僅共同
          實行犯罪行為者，始成立共同正犯。是新法共同正犯
          之範圍顯然縮小，而排除「陰謀共同正犯」、「預備
          共同正犯」之適用，上開修正顯非單純文字修正，亦
          非實務見解之明文化，應有修正後刑法第2條第1項「
          從舊從輕」原則之適用。且本件被告丁○○既屬實行
          階段之正犯，無論依修正前後之規定，皆成立共同正
          犯，依刑法第2條第1項前段，應依修正前第28條規定
          論以共同正犯（最高法院 97年度臺上字第104號、37
          、38、39號號判決意旨參照）。
        3.刑法第55條後段牽連犯的規定，於94年1月7日修正刪
          除，並於95年7月1日施行。是於新法修正施行後，被
          告丁○○所犯非法持有手槍罪、普通傷害罪、以非法
          方法剝奪行動自由罪等 3罪，即需分論併罰。比較新
          、舊法之結果，適用被告行為時之法律，即修正施行
          前之刑法第55條後段之規定，從 1重論以非法持有手
          槍罪，對被告丁○○並無不利之情形。
        4.綜合上述各條文修正前、後之比較，揆諸前揭最高法
          院決議及修正後刑法第2條第1項前段、後段規定之「
          從舊、從輕」原則，被告丁○○自應適用其行為時之
          法律，即修正前刑法之相關規定予以論處。
（二）科刑及適用法律部分：
      (一)科刑部分：
        1.爰審酌被告丁○○於本案前並無任何刑事前案紀錄，
          有臺灣高等法院被告前案紀錄表在卷可稽，並斟酌被
          告丁○○不思以理性方法解決債務糾紛，率然持槍強
          押被害人童文龍，並向童文龍腿部射擊，犯罪手段兇
          殘，同夥3人共持有3支制式手槍及13顆子彈，並持以
          犯上開普通傷害及妨害自由罪，非法持有手槍、子彈
          的情節非輕，被告丁○○係受甲○○的指使而為上開
          犯行，相較於甲○○係基於索討賭債的主導地位，惡
          性略輕，被告犯後猶飾詞辯解，且未與被害人童文龍
          家屬和解，難認已有悔意等一切情狀，量處如主文所
          示之刑，並就併科罰金部分諭知易服勞役之折算標準
          ，以示懲儆。
        2.扣案之捷克CZ廠75型口徑9mm制式半自動手槍3支（槍
          枝管制編號0000000000號、0000000000號、00000000
          00號，含彈匣 3個），係槍砲彈藥刀械管制條例所管
          制之制式手槍，均為違禁物，依刑法第38條第1項第1
          款規定宣告沒收。至於扣案之制式子彈 9顆，業因送
          鑑定試射而失其子彈之結構及性能，堪認業已耗損，
          應無殺傷力，而非屬違禁物，本院復認該等扣案物已
          無宣告沒收之必要，爰不為沒收之諭知。
      (二)適用法律部分：
        被告丁○○行為後，刑法第42條於94年2月2日修正公布
        ，於95年7月1日施行，該條第2項原規定「易服勞役以1
        元以上3元以下折算1日。但勞役期限不得逾 6個月。」
        ，且修正刪除前罰金罰鍰提高標準條例第 2條規定，就
        其原定數額提高為100倍折算1日，則於修正前之易服勞
        役折算標準，最高應以銀元300元折算1日，經折算為新
        臺幣後，應以新臺幣 900元折算1日。而該第3項原規定
        「罰金總額折算逾6個月之日數者，以罰金總額與6個月
        之日數比例折算。」，則本案併科之罰金新臺幣60萬元
        ，若依上開規定，係以新臺幣 3333元折算1日，且勞役
        期限為6個月。修正後之刑法第42條第3項規定「易服勞
        役以新臺幣1千元、2千元或3千元折算1日。但勞役期限
        不得逾1年。」，同條第5項前段規定「罰金總額折算逾
        1年之日數者，以罰金總額與1年之日數比例折算。」，
        是依修正後之規定，縱以新臺幣3千元折算1日，其勞役
        期限亦長達200日，顯比修正前之規定較不利於被告丁○○，是比較新舊法之結果，應依刑法第2條第1項前段
        ，適用修正前之刑法第42條第2項、第3項及修正刪除前
        罰金罰鍰提高標準條例第2條之規定，定其易服勞役之
        折算標準。
據上論斷，應依刑事訴訟法第299條第1項前段，槍砲彈藥刀械管
制條例第7條第4項、第12條第4項，刑法第 2條第1項前段、第11
條前段、（修正前）第28條、第277條第1項、第302條第1項、（
修正前）第33條第5款、（修正前）第 55條後段、第55條、（修
正前）第42條第2項、第3項、第38條第1項第1款、（修正刪除前
）罰金罰鍰提高標準條例第2條，中華民國施行法第1條之1第1項
、第2項前段，判決如主文。
中    華    民    國    98    年    1     月    23    日
                  刑事第十三庭  審判長法  官  李  秋  娟
                                      法  官  許  月  馨
                                      法  官  陳  得  利
以上正本證明與原本無異。
如不服本判決應於收受判決後10日內向本院提出上訴書狀，並應
敘述具體理由；其未敘述上訴理由者，應於上訴期間屆滿後20日
內向本院補提理由書（均須按他造當事人之人數附繕本）「切勿
逕送上級法院」。
                                      書記官  鐘  麗  芳
中    華    民    國    98    年    1     月    23    日
附錄本案論罪科刑法條全文：
槍砲彈藥刀械管制條例第7條
未經許可，製造、販賣或運輸火砲、肩射武器、機關鎗、衝鋒槍
、卡柄槍、自動步槍、普通步槍、馬槍、手槍或各類砲彈、炸彈
、爆裂物者，處死刑、無期徒刑或 7年以上有期徒刑；處徒刑者
，併科新臺幣3000萬元以下罰金。
未經許可，轉讓、出租或出借前項所列槍砲、彈藥者，處無期徒
刑或5年以上有期徒刑，併科新臺幣1000萬元以下罰金。
意圖供自己或他人犯罪之用，而犯前 2項之罪者，處死刑或無期
徒刑；處徒刑者，併科新臺幣5000萬元以下罰金。
未經許可，持有、寄藏或意圖販賣而陳列第 1項所列槍砲、彈藥
者，處5年以上有期徒刑，併科新臺幣1000萬元以下罰金。
意圖供自己或他人犯罪之用，以強盜、搶奪、竊盜或其他非法方
法，持有依法執行公務之人所持有之第一項所列槍砲、彈藥者，
得加重其刑至2分之1。
第1項至第3項之未遂犯罰之。
槍砲彈藥刀械管制條例第12條
未經許可，製造、販賣或運輸子彈者，處1年以上7年以下有期徒
刑，併科新臺幣500萬元以下罰金。
未經許可，轉讓、出租或出借子彈者，處6月以上5年以下有期徒
刑，併科新臺幣300萬元以下罰金。
意圖供自己或他人犯罪之用，而犯前2項之罪者，處3年以上10年
以下有期徒刑，併科新臺幣700萬元以下罰金。
未經許可，持有、寄藏或意圖販賣而陳列子彈者，處 5年以下有
期徒刑，併科新臺幣300萬元以下罰金。
第1項至第3項之未遂犯罰之。
中華民國刑法第277條
傷害人之身體或健康者，處3年以下有期徒刑、拘役或1千元以下
罰金。
犯前項之罪因而致人於死者，處無期徒刑或 7年以上有期徒刑；
致重傷者，處3年以上10年以下有期徒刑。
中華民國刑法第302條
私行拘禁或以其他非法方法，剝奪人之行動自由者，處5年以下
有期徒刑、拘役或3百元以下罰金。
因而致人於死者，處無期徒刑或7年以上有期徒刑，致重傷者，
處3年以上10年以下有期徒刑。
第1項之未遂犯罰之。
中華民國刑法施行法第1條之1
中華民國94年1月7日刑法修正施行後，刑法分則編所定罰金之貨
幣單位為新臺幣。
94年1月7日刑法修正時，刑法分則編未修正之條文定有罰金者，
自94年1月7日刑法修正施行後，就其所定數額提高為 30倍。但
72年6月26日至94年1月7日新增或修正之條文，就其所定數額提
高為3倍。


司法院資訊處製作；財團法人民間司法改革基金會備份。
